臺灣高雄地方法院刑事判決
111年度審訴字第779號
公  訴  人  臺灣高雄地方檢察署檢察官
被      告  李金錞



上列被告因違反槍砲彈藥刀械管制條例案件，經檢察官提起公訴
（111年度偵字第11030號），因被告於準備程序進行中，就被訴
事實為有罪之陳述，經受命法官告知簡式審判程序之旨，並聽取
被告與公訴人之意見後，由本院合議庭裁定由受命法官獨任依簡
式審判程序審理，判決如下：
    主  文
李金錞犯非法持有子彈罪，處有期徒刑參月，併科罰金新臺幣壹
萬元，有期徒刑如易科罰金、罰金如易服勞役，均以新臺幣壹仟
元折算壹日。扣案之制式子彈壹顆沒收。
    事  實
一、李金錞明知具有殺傷力之子彈係槍砲彈藥刀械管制條例所列
    管之違禁物，非經中央主管機關許可，不得持有，竟基於持
    有具殺傷力子彈之犯意，於民國107年間某日，在高雄市苓
    雅區某處，自真實姓名年籍不詳、綽號「豬屎」之成年男子
    處，取得制式子彈4顆而持有，並將之置放在高雄市○鎮區○○
    街00號之居所。嗣於111年1月5日上午9時50分許，因另涉他
    案，為警持本院核發之搜索票至其上開居所執行搜索，扣得
    上開子彈4顆及子彈(半成品)2顆，始悉上情。
二、案經高雄市政府警察局前鎮分局報告臺灣高雄地方檢察署檢
    察官偵查後起訴。
    理  由
一、程序方面：
     本件被告李金錞所犯係死刑、無期徒刑、最輕本刑為3年以
     上有期徒刑以外之罪，其於準備程序進行中就被訴事實為
     有罪之陳述，經受命法官告知簡式審判程序之旨，並聽取
     當事人之意見後，本院合議庭認無不得或不宜改依簡式審
     判程序進行之情形，爰依刑事訴訟法第273條之1第1項規定
     ，裁定由受命法官獨任進行簡式審判程序。又本件所引屬
     於審判外陳述之傳聞證據，依同法第273條之2規定，不受
     第159條第1項關於傳聞法則規定之限制，依法有證據能力
     ，合先敘明。
二、認定犯罪事實所憑之證據及其理由：
    上開犯罪事實，業據被告坦承不諱，並有高雄市政府警察局
    前鎮分局搜索扣押筆錄及扣押物品目錄表、現場及扣押物照
    片在卷可稽，又本案扣案之制式子彈4顆，經送內政部警政
    署刑事警察局鑑驗，鑑定結果略以：送鑑子彈4顆，研判均
    係口徑9x19mm制式子彈，採樣3顆試射，均可擊發，認具殺
    傷力，有該局111年2月23日刑鑑字第1110010662號鑑定書在
    卷可憑，足認被告任意性自白與事實相符。從而，本案事證
    明確，被告犯行洵堪認定，自應依法論科。
三、論罪科刑：
　㈠罪名：
  ⒈被告所為，係犯槍砲彈藥刀械管制條例第12條第4項之非法
    持有子彈罪。
　⒉又非法持有槍砲彈藥刀械等違禁物，所侵害者為社會法益，
    如持有之客體種類相同（同為手槍，或同為子彈者），縱令
    寄藏之客體有數個（如數支手槍、數顆子彈），仍為單純一
    罪，不發生想像競合犯之問題，是被告同時持有具殺傷力之
    制式子彈4顆之行為，屬單純一罪，應僅論以一非法持有子
    彈罪。
　⒊另按未經許可持有槍砲、彈藥、刀械等，其持有之繼續，為
    行為之繼續，並非狀態之繼續，亦即一經持有，該罪雖告成
    立，但其完結須繼續至持有行為終了之時為止（參見最高法
    院94年台上字第7415號判決意旨）。準此，被告自107年間
    某日取得扣案之本案制式子彈4顆起，至111年1月5日上午9
    時50分許為警查獲時止，該期間非法持有子彈之行為，屬繼
    續犯，僅成立一罪。
　㈡刑罰裁量：
    爰以行為人之責任為基礎，爰審酌被告明知子彈係高危險之
    管制物品，與槍械配合使用時動輒造成死傷，即便單純的非
    法持有，對社會秩序及安寧仍有相當之潛在危害，被告無視
    禁令，持有扣案子彈，依前說明，原不宜輕縱，姑念其並無
    槍砲等相類前科，有臺灣高等法院被告前案紀錄表可考，犯
    後坦承犯行，現實上亦查無其以扣案子彈從事其他不法行為
    的事證，本件復未扣得槍枝，則被告單純持有子彈，對社會
    之潛在危害程度即較低，另參酌被告之年齡智識、社會經驗
    、生活經濟狀況與其他一切情狀，量處如主文所示之刑，並
    就有期徒刑易科罰金，罰金易服勞役分別諭知其折算標準，
    以示懲儆。
四、沒收部分：
    扣案之制式子彈4顆，經鑑定具殺傷力，為槍砲彈藥刀械管
    制條例所列管之違禁物，業如上敘，惟其中3顆經試射後不
    再具殺傷力，已非違禁物，故不予宣告沒收，至未經試射之
    制式子彈1顆，應依刑法第38條第1項規定宣告沒收。另扣案
    之子彈(半成品)2顆，經送內政部警政署刑事警察局鑑驗，
    認彈殼、彈頭各2顆均非制式金屬彈殼、彈頭，且均未認定
    具有殺傷力，有上開鑑定書在卷可憑，又無證據證明該等物
    品係屬違禁物，爰均不宣告沒收。
據上論斷，應依刑事訴訟法第273條之1第1項、第299條第1項前
段，判決如主文。
本案經檢察官吳聆嘉提起公訴，檢察官陳宗吟到庭執行職務。
中    華    民    國   111    年    12      月   9    日
                  刑事第五庭  法  官    陳銘珠
以上正本證明與原本無異。
如不服本判決應於收受送達後20日內向本院提出上訴書狀，並應
敘述具體理由；如未敘述上訴理由者，應於上訴期間屆滿後20日
內向本院補提理由書（均須按他造當事人之人數附繕本）「切勿
逕送上級法院」。
因疫情而遲誤不變期間，得向法院聲請回復原狀。
中　　華　　民　　國　　111 　年　　12　　月　　13　　日
                              書記官    史華齡
附錄本案論罪科刑法條：
《槍砲彈藥刀械管制條例第12條第4 項》
未經許可，持有、寄藏或意圖販賣而陳列子彈者，處5 年以下有
期徒刑，併科新臺幣300 萬元以下罰金。